臺灣高雄地方法院刑事判決　　　　　　 100年度訴字第1148號
公　訴　人　臺灣高雄地方法院檢察署檢察官
被　　　告　劉森龍
選任辯護人　李淑妃律師
上列被告因毒品危害防制條例案件，經檢察官提起公訴（100年度
偵字第8745號），本院判決如下：
    主  文
本件管轄錯誤，移送臺灣屏東地方法院。
    理  由
一、公訴意旨略以：劉森龍邀同馮文緯、簡成見及劉森坤共組以
    劉森龍為首之製造第三級毒品愷他命毒集團，並為籌組愷他
    命製造工廠，於民國96年8 月間某日，在不詳地點謀議，由
    劉森龍負責統籌全部製造計畫及提供資金，馮文緯則先行向
    劉森龍學習製造毒品之技術，並負責招募人手進入製毒工廠
    工作及於現場指揮、分派製毒工作，簡成見除募集數額不詳
    之資金投資製造愷他命外，且負責尋覓及提供製造毒品工廠
    之地點，並指派人手負責引領其他人進入製毒工廠，及於眾
    人進入工廠內製毒後，下山購買食物、飲料等工作。謀議既
    定後，馮文緯即以每天新臺幣（下同）4,000 至5,000 元不
    等之代價邀集顏桓、林春元、徐國庭、李國龍、周慶榮等
    人為製毒工人；簡成見則以每天5,000 元之代價邀集何見仁
    幫忙帶領製毒工人進入工寮，及實際進入工寮幫忙製毒等工
    作。劉森龍、馮文緯、簡成見、周慶榮、何見仁、徐國庭、
    顏桓、李國龍、林春元、劉森坤（馮文緯、簡成見、周慶
    榮、何見仁、徐國庭、顏桓、李國龍、林春元、劉森坤等
    人業經判決有罪確定）即共同基於製造第三級毒品愷他命之
    犯意聯絡，先由簡成見於96年8 月初某日，向李春長（業經
    判決無罪確定，誤載為有罪）表示欲以5 萬元之代價租用李
    春長所有之位於臺南縣楠西鄉（現改制為臺南市楠西區）灣
    丘村內埔底山區電表編號00000000號之工寮，李春長雖明知
    簡成見等人欲以該工寮作為製造毒品之場所，竟仍基於幫助
    他人製造第三級毒品愷他命之犯意，同意提供該工寮供簡成
    見使用，簡成見隨即於不詳時間，指示何見仁在前開工寮安
    裝新設之自來水、電力管線及照明設備，以供日後製造毒品
    過程中，供應電器運轉及烘乾愷他命粉末所用。另劉森龍指
    派劉森坤於96年8 月16日向林秀如（現另案於臺灣高等法院
    高雄分院100 年上更一字第24號審理中）購買所需原料鹽酸
    羥亞胺320 公斤、苯甲酸乙酯20箱後，與顏桓以承租廂型
    車2 輛載運返回台南縣楠西鄉。翌日（17日）某時，簡成見
    指示何見仁帶同劉森坤、顏桓將前開原料運至李春長所有
    之上開工寮藏放。嗣劉森龍、簡成見決定自同年8 月24日起
    開始製毒，即於8 月24日下午2 、3 時許，由簡成見指示何
    見仁帶領參與製造毒品之馮文緯及其他工人進入製毒工廠，
    何見仁即與馮文緯相約在楠西鄉○○ ○○道彎進灣丘村某處
    便利商店碰面，隨即由何見仁駕駛自用小客車，搭載馮文緯
    、顏桓、徐國庭進入前開工寮內。另李國龍、周慶榮及林
    春元3 人則於隔日（25日）下午某時，由何見仁駕駛自用小
    客車搭載進入上揭工寮內，上開人等進入工寮後，均立即投
    入製造愷他命之工作，先由馮文緯將眾人分成2 組各負責不
    同階段製程，並分派工作及教授攪拌、溫度控制等製造愷他
    命之技術，指揮周慶榮、何見仁、徐國庭、顏桓、李國龍
    、林春元等人製造愷他命，製造之流程則為：先將鹽酸羥亞
    胺與苯甲酸乙酯溶劑混合後，以180 度C 加熱下經半小時以
    上攪拌，呈咖啡色泥狀物，製成愷他命毒品（即俗稱異構化
    階段）後，隨即進行將異構化階段合成之愷他命加入大量純
    水加熱至沸騰，過濾去除油脂後，再加入氨水攪拌產生大量
    白色泡沫，以真空機濾除液體取泡沫粉未，呈類似白咖啡粉
    物質，再加入甲醇或無水酒精後加熱，並攪拌至完全溶解後
    ，再加入鹽酸調整酸度，隨即倒入燒杯室溫冷卻，冷卻後再
    以暖爐燈烘乾，濾取結晶粉未，使之純化即製成愷他命成品
    （俗稱純化階段即再結晶階段，去除雜質並將愷他命純化）
    ，當場並製成附表編號46所示之愷他命粉末、附表編號50所
    示之愷他命粉末各1 桶，及附表編號51之1 所示之愷他命粉
    末1 小包。嗣因法務部調查局南部地區機動工作站人員經過
    長時間之監聽，已掌握簡成見參與製造毒品之線索，旋由法
    務部調查局南部地區機動工作站、臺南縣政府警察局等單位
    組成專案小組，並於96年8 月26日凌晨5 時30分許，進入前
    開製毒工廠，當場逮捕馮文緯、顏桓、林春元、徐國庭、
    李國龍、周慶榮及何見仁，並扣得劉森龍、簡成見所有如附
    表所示之物。又經檢察官於同年10月18日傳訊簡成見、李春
    長到案，經訊問後當庭逮捕簡成見、李春長2 人，始查知全
    部上情。
二、按案件由犯罪地或被告之住所、居所或所在地之法院管轄；
    無管轄權之案件，法院應諭知管轄錯誤之判決，並同時諭知
    移送於管轄法院，且得不經言詞辯論為之，刑事訴訟法第5
    條第1 項、第304 條、第307 條分別定有明文。而所謂犯罪
    地，參照刑法第4 條之規定，解釋上自應包括行為地與結果
    地兩者而言（最高法院72年台上字第5894號判例意旨參照）
    。又刑事訴訟法第5 條第1 項之土地管轄係以起訴時為準，
    即以案件繫屬法院之日為準，法院對此管轄有無之事項應依
    職權調查之（最高法院48年台上字第837 號判例、81年度台
    上字第876 號裁判意旨可資參照）。末按「數同級法院管轄
    之案件相牽連者，得合併由其中一法院管轄」、又「有左列
    情形之一者，為相牽連案件：二、數人共犯1 罪或數罪者」
    ，刑事訴訟法第6 條第1 項、第7 條第2 款分別定有明文。
    前揭法條所指相牽連案件，其訴訟對象各別，訴訟繫屬亦互
    異，本得分別起訴，分別審判，並基於訴訟經濟之考量，故
    有同法第6 條第1 項牽連管轄規定得合併審判之設。是以數
    同級法院相牽連之案件，必在各同級法院繫屬中，始有合併
    審判之餘地，若一案已經判決，其他案件即應由有管轄權之
    法院另案審判（司法院院解字第948 號解釋、臺灣高等法院
    高雄分院100 年度上訴字第1214號、97年度上易字第529 號
    判決意旨參照）。
三、經查：
  (一)被告劉森龍於起訴繫屬本院時，其住所為屏東縣屏東市○○
    街30號，此有起訴書、被告個人資料查詢結果、遷徙紀錄資
    料查詢結果（見院一卷第102 、103 頁）在卷可憑，足認被
    告之住所非屬本院管轄範圍區甚明。本案製造毒品工廠及查
    獲地點在臺南縣楠西鄉（現改制為臺南市楠西區）灣丘村內
    埔底山區電表編號00000000號之工寮，是被告之犯罪行為地
    在臺南市，亦非為本院轄區。而本案係檢察官於100 年7 月
    6 日起訴繫屬於本院，有本院收案戳可稽（見院一卷第1 頁
    ），而被告當時因另案於法務部矯正署屏東監獄執行中，亦
    有被告台灣高等法院被告前案紀錄表、法務部矯正署屏東監
    獄在監或出監受刑人資料表、臺灣高等法院在監在押全國紀
    錄表可按（見院一卷第12至15頁、第88頁、第101 頁）。綜
    上，顯見本案本院並無固有管轄權。
  (二)本件同一事實之另案（臺灣高雄地方法院檢察署96年度偵字
    第23836 、29712 號）共犯馮文緯、周慶榮、何見仁、徐國
    庭、顏桓、李國龍、林春元、簡成見、李春長，該案於檢
    察官96年11月27日起訴繫屬本院時，上開共犯均羈押於高雄
    看守所，本院因共犯所在地固有管轄權，惟該案業經本院於
    97年7 月31日以96年度訴字第4988號判刑（周慶榮、何見仁
    、徐國庭、顏桓、李國龍、林春元部分於本案判決確定）
    ，其中共犯馮文緯、簡成見、李春長上訴後，再經臺灣高等
    法院高雄分院分別以97年度上訴字第1809號、98年度上更一
    字第54號判決確定，有共犯馮文緯、周慶榮、何見仁、徐國
    庭、顏桓、李國龍、林春元、簡成見、李春長共9 人之臺
    灣高等法院被告前案紀錄表可按（見院二卷第15、17、19、
    20、22、25、27、32、34頁），並有該等刑事判決書可稽。
  (三)本案同一事實之另案（臺灣高雄地方法院檢察署97年度偵字
    第14699 號）共犯劉森坤，該案於檢察官97年9 月24日起訴
    繫屬本院時，羈押於高雄看守所，本院因共犯所在地固有管
    轄權，惟該案業經本院於98年2 月25日以97年度訴字第1427
    號判刑，劉森坤上訴後，再經臺灣高等法院高雄分院以98年
    度上訴字第510 號判決確定，有共犯劉森坤之臺灣高等法院
    被告前案紀錄表可按（見院二卷第38頁反面），並有該等刑
    事判決書可稽。
  (四)本案同一事實之另案（臺灣高雄地方法院檢察署97年度偵字
    第2195號）幫助犯林秀如，該案業經本院於98年10月14日以
    97年度訴字第1787號判刑，林秀如上訴後，再經臺灣高等法
    院高雄分院以98年度上訴字第1823號判決，上訴最高法院，
    經100 年台上602 號判決撤銷發回，目前於臺灣高等法院高
    雄分院審理中，有幫助犯林秀如之臺灣高等法院被告前案紀
    錄表可按（見院二卷第42頁），並有該等刑事判決書可稽。
四、是本案公訴意旨所指被告劉森龍製造毒品犯行（100 年度偵
    字第8745號，檢察官於100 年6 月20日偵結起訴，本院於10
    0 年7 月6 日收案繫屬），既係在另案（指共犯馮文緯、周
    慶榮、何見仁、徐國庭、顏桓、李國龍、林春元、簡成見
    、李春長、劉森坤案；幫助犯林秀如案）本院判決之後，依
    上開說明，本院已無從基於訴訟經濟之考量，依刑事訴訟法
    第6 條第1 項之規定，取得本件案件之牽連管轄權，又本案
    被告劉森龍部分，本院並無固有管轄權，已如前述，是本案
    公訴人就被告劉森龍部分向無管轄權之本院起訴，自有未合
    ，爰不經言詞辯論，逕為諭知管轄錯誤之判決，並考量被告
    及辯護人均表示：如移轉管轄，請優先考慮移臺灣屏東地方
    法院等語（見院一卷106 頁反面），而同時諭知移送於有管
    轄權之臺灣屏東地方法院。
據上論斷，應依刑事訴訟法第304 條、第307 條，判決如主文。
中    華    民    國   100    年    10    月    25    日
                  刑事第二十庭  審判長法  官  林永村
                                      法  官  蔡書瑜
                                      法  官  李爭春
以上正本證明與原本無異。
如不服本判決應於收受送達後10日內向本院提出上訴書狀，並應
敘述具體理由；如未敘述上訴理由者，應於上訴期間屆滿後20日
內向本院補提理由書（均須按他造當事人之人數附繕本）「切勿
逕送上級法院」。
中    華    民    國   100    年    10    月    25    日
                                      書記官  王資惠
附表：
┌──┬──────┬──┬───┬──────────┬───────┐
│編號│名      稱  │單位│數量  │   說        明     │  查獲地點    │
│    │            │    │      │                    │              │
├──┼──────┼──┼───┼──────────┼───────┤
│１  │20公升塑膠桶│個  │6     │製造愷他命所用之物  │在臺南縣楠西鄉│
│    │(空)        │    │      │                    │灣丘村內埔底山│
│    │            │    │      │                    │區電線桿編號  │
│    │            │    │      │                    │00000000旁果園│
│    │            │    │      │                    │之工寮查獲    │
│    │            │    │      │                    │              │
├──┼──────┼──┼───┼──────────┼───────┤
│２  │大型不鏽鋼桶│個  │6     │製造愷他命所用之物。│同上          │
│    │            │    │      │其中編號2-1 、2-2 之│              │
│    │            │    │      │不鏽鋼桶含第三級毒品│              │
│    │            │    │      │愷他命成品殘留及先驅│              │
│    │            │    │      │物鹽酸羥亞胺成分殘留│              │
├──┼──────┼──┼───┼──────────┼───────┤
│３  │小型不銹鋼桶│個  │13    │製造愷他命所用之物。│同上          │
│    │            │    │      │其中編號3-2 、3-5、 │              │
│    │            │    │      │3-7 、3-8 之不鏽鋼桶│              │
│    │            │    │      │含第三級毒品愷他命成│              │
│    │            │    │      │品殘留及先驅物鹽酸羥│              │
│    │            │    │      │亞胺成分殘留        │              │
├──┼──────┼──┼───┼──────────┼───────┤
│４  │鹽酸羥亞胺  │桶  │6     │製造愷他命之原料。含│同上          │
│    │(20公斤)裝  │    │      │第三級毒品愷他命成品│              │
│    │            │    │      │殘留及先驅物鹽酸羥亞│              │
│    │            │    │      │胺成分，合計淨重    │              │
│    │            │    │      │120,000 公克，愷他命│              │
│    │            │    │      │平均純度6.82% ，純質│              │
│    │            │    │      │淨重約8,184公克     │              │
├──┼──────┼──┼───┼──────────┼───────┤
│５  │苯甲酸乙酯  │箱  │18    │製造愷他命所用之原料│同上          │
├──┼──────┼──┼───┼──────────┼───────┤
│６  │恒溫油浴槽  │個  │5     │製造愷他命所用之物。│同上          │
│    │            │    │      │其中編號6-1 之恆溫油│              │
│    │            │    │      │浴槽含第三級毒品愷他│              │
│    │            │    │      │命成品殘留及先驅物鹽│              │
│    │            │    │      │酸羥亞胺成分殘留    │              │
│    │            │    │      │                    │              │
├──┼──────┼──┼───┼──────────┼───────┤
│７  │攪拌機組    │組  │5     │製造愷他命所用之物。│同上          │
│    │            │    │      │其中編號7-2 、7-4 、│              │
│    │            │    │      │7-5 所示攪拌機組含第│              │
│    │            │    │      │三級毒品愷他命成分殘│              │
│    │            │    │      │留及先驅物鹽酸羥亞胺│              │
│    │            │    │      │成分殘留            │              │
├──┼──────┼──┼───┼──────────┼───────┤
│８  │燒杯        │個  │10    │製造愷他命所用之物。│同上          │
│    │            │    │      │其中編號8-2 、8-5 、│              │
│    │            │    │      │8-8 、8-9 所示之燒杯│              │
│    │            │    │      │含第三級毒品愷他命成│              │
│    │            │    │      │品殘留及先驅物鹽酸羥│              │
│    │            │    │      │亞胺成分殘留        │              │
├──┼──────┼──┼───┼──────────┼───────┤
│９  │真空馬達    │台  │6     │製造愷他命所用之物  │同上          │
├──┼──────┼──┼───┼──────────┼───────┤
│１０│陶瓷漏斗    │個  │6     │製造愷他命所用之物。│同上          │
│    │            │    │      │其中編號10-2、10-3、│              │
│    │            │    │      │10-4所示之物含第三級│              │
│    │            │    │      │毒品愷他命成品殘留及│              │
│    │            │    │      │先驅物鹽酸羥亞胺成分│              │
│    │            │    │      │殘留                │              │
├──┼──────┼──┼───┼──────────┼───────┤
│  │玻璃濾瓶    │個  │8     │製造愷他命所用之物。│同上          │
│    │            │    │      │其中編號11-1、11-3、│              │
│    │            │    │      │11-6所示之玻璃濾瓶含│              │
│    │            │    │      │第三級毒品愷他命成品│              │
│    │            │    │      │殘留及先驅物鹽酸羥亞│              │
│    │            │    │      │胺成分殘留          │              │
├──┼──────┼──┼───┼──────────┼───────┤
│  │濾紙        │箱  │2     │製造愷他命所用之物  │同上          │
├──┼──────┼──┼───┼──────────┼───────┤
│  │濾布        │袋  │5     │製造愷他命所用之物  │同上          │
├──┼──────┼──┼───┼──────────┼───────┤
│  │吸油紙      │包  │1     │製造愷他命所用之物  │同上          │
├──┼──────┼──┼───┼──────────┼───────┤
│  │攪拌棒      │支  │3     │製造愷他命所用之物。│同上          │
│    │            │    │      │其中編號15-1、15-3所│              │
│    │            │    │      │示攪拌棒含第三級毒品│              │
│    │            │    │      │愷他命成品殘留及先驅│              │
│    │            │    │      │物鹽酸羥亞胺成分殘留│              │
├──┼──────┼──┼───┼──────────┼───────┤
│  │清潔劑(酒精)│桶  │16    │製造愷他命所用之物  │同上          │
├──┼──────┼──┼───┼──────────┼───────┤
│  │桶裝水      │桶  │5     │製造愷他命所用之物  │同上          │
├──┼──────┼──┼───┼──────────┼───────┤
│  │瓦斯桶      │桶  │3     │製造愷他命所用之物  │同上          │
├──┼──────┼──┼───┼──────────┼───────┤
│  │快速爐      │具  │2     │製造愷他命所用之物  │同上          │
├──┼──────┼──┼───┼──────────┼───────┤
│  │電風扇      │台  │2     │製造愷他命所用之物  │同上          │
├──┼──────┼──┼───┼──────────┼───────┤
│  │鐵盤        │個  │34    │製造愷他命所用之物。│同上          │
│    │            │    │      │其中編號21-2、21-3所│              │
│    │            │    │      │示鐵盤含第三級毒品愷│              │
│    │            │    │      │他命成品殘留及先驅物│              │
│    │            │    │      │鹽酸羥亞胺成分殘留  │              │
├──┼──────┼──┼───┼──────────┼───────┤
│  │電磁爐      │個  │4     │製造愷他命所用之物。│同上          │
│    │            │    │      │其中編號22-1、22-3之│              │
│    │            │    │      │電磁爐含第三級毒品愷│              │
│    │            │    │      │他命成品殘留及先驅物│              │
│    │            │    │      │鹽酸羥亞胺成分殘留  │              │
├──┼──────┼──┼───┼──────────┼───────┤
│  │紙巾        │包  │2     │製造愷他命所用之物  │同上          │
├──┼──────┼──┼───┼──────────┼───────┤
│  │電子秤      │台  │2     │製造愷他命所用之物。│同上          │
│    │            │    │      │其中編號24-1之電子秤│              │
│    │            │    │      │含第三級毒品愷他命成│              │
│    │            │    │      │品殘留及先驅物鹽酸羥│              │
│    │            │    │      │亞胺成分殘留        │              │
├──┼──────┼──┼───┼──────────┼───────┤
│  │塑膠量杯    │個  │3     │製造愷他命所用之物。│同上          │
│    │            │    │      │均含第三級毒品愷他命│              │
│    │            │    │      │成品殘留及先驅物鹽酸│              │
│    │            │    │      │羥亞胺成分殘留      │              │
├──┼──────┼──┼───┼──────────┼───────┤
│  │玻璃皿      │個  │7     │製造愷他命所用之物。│同上          │
│    │            │    │      │均含第三級毒品愷他命│              │
│    │            │    │      │成品殘留            │              │
├──┼──────┼──┼───┼──────────┼───────┤
│  │三層濾網    │個  │10    │製造愷他命所用之物。│同上          │
│    │            │    │      │其中編號27-1之三層濾│              │
│    │            │    │      │網含第三級毒品愷他命│              │
│    │            │    │      │成品殘留及先驅物鹽酸│              │
│    │            │    │      │羥亞胺成分殘留      │              │
├──┼──────┼──┼───┼──────────┼───────┤
│  │濾杓        │個  │13    │製造愷他命所用之物。│同上          │
│    │            │    │      │均含第三級毒品愷他命│              │
│    │            │    │      │成品殘留            │              │
├──┼──────┼──┼───┼──────────┼───────┤
│  │氨水        │瓶  │16    │製造愷他命所用之物  │同上          │
├──┼──────┼──┼───┼──────────┼───────┤
│  │鹽酸        │瓶  │8     │製造愷他命所用之物  │同上          │
├──┼──────┼──┼───┼──────────┼───────┤
│  │酸鹼試液    │罐  │8     │製造愷他命所用之物  │同上          │
├──┼──────┼──┼───┼──────────┼───────┤
│  │酸鹼度測試筆│支  │5     │製造愷他命所用之物。│同上          │
│    │            │    │      │均含第三級毒品愷他命│              │
│    │            │    │      │成品殘留            │              │
├──┼──────┼──┼───┼──────────┼───────┤
│  │塑膠唧筒    │支  │2     │製造愷他命所用之物  │同上          │
├──┼──────┼──┼───┼──────────┼───────┤
│  │玻璃棒      │箱  │2     │製造愷他命所用之物。│同上          │
│    │            │    │      │均含第三級毒品愷他命│              │
│    │            │    │      │成品殘留及先驅物鹽酸│              │
│    │            │    │      │羥亞胺成分殘留      │              │
├──┼──────┼──┼───┼──────────┼───────┤
│  │矽油        │瓶  │3     │製造愷他命所用之物  │同上          │
├──┼──────┼──┼───┼──────────┼───────┤
│  │活性炭      │包  │4     │製造愷他命所用之物  │同上          │
├──┼──────┼──┼───┼──────────┼───────┤
│  │夾鏈袋      │包  │1     │製造愷他命所用之物  │同上          │
├──┼──────┼──┼───┼──────────┼───────┤
│  │漏斗        │個  │1     │製造愷他命所用之物。│同上          │
│    │            │    │      │含第三級毒品愷他命成│              │
│    │            │    │      │品殘留及先驅物鹽酸羥│              │
│    │            │    │      │亞胺成分殘留        │              │
├──┼──────┼──┼───┼──────────┼───────┤
│  │杓子        │個  │3     │製造愷他命所用之物。│同上          │
│    │            │    │      │均含第三級毒品愷他命│              │
│    │            │    │      │成品殘留及先驅物鹽酸│              │
│    │            │    │      │羥亞胺成分殘留      │              │
├──┼──────┼──┼───┼──────────┼───────┤
│  │電動攪拌機  │支  │1     │製造愷他命所用之物。│同上          │
│    │            │    │      │含第三級毒品愷他命成│              │
│    │            │    │      │品殘留              │              │
├──┼──────┼──┼───┼──────────┼───────┤
│  │刮刀        │支  │12    │製造愷他命所用之物。│同上          │
│    │            │    │      │均含第三級毒品愷他命│              │
│    │            │    │      │成品殘留及先驅物鹽酸│              │
│    │            │    │      │羥亞胺成分殘留      │              │
├──┼──────┼──┼───┼──────────┼───────┤
│  │烤燈        │台  │6     │製造愷他命所用之物  │同上          │
├──┼──────┼──┼───┼──────────┼───────┤
│  │溫度計      │支  │5     │製造愷他命所用之物。│同上          │
│    │            │    │      │均含第三級毒品愷他命│              │
│    │            │    │      │成品殘留及先驅物鹽酸│              │
│    │            │    │      │羥亞胺成分殘留      │              │
├──┼──────┼──┼───┼──────────┼───────┤
│  │除濕機      │台  │2     │製造愷他命所用之物  │同上          │
├──┼──────┼──┼───┼──────────┼───────┤
│  │燒杯        │箱  │17    │製造愷他命所用之物  │同上          │
├──┼──────┼──┼───┼──────────┼───────┤
│  │愷他命成品( │桶  │1     │合計淨重約15,000公克│同上          │
│    │粉末）      │    │      │，平均純度75.55%，純│              │
│    │            │    │      │質淨重11,333公克    │              │
│    │            │    │      │                    │              │
├──┼──────┼──┼───┼──────────┼───────┤
│  │愷他命半成品│桶  │1     │合計淨重約17,600公克│同上          │
│    │(泥狀)      │    │      │，平均純度26.31%，純│              │
│    │            │    │      │質淨重4,631公克     │              │
├──┼──────┼──┼───┼──────────┼───────┤
│  │含有愷他命成│桶  │25    │1.係愷他命再結晶純化│同上          │
│    │分之濾液    │    │      │  時，過濾取得愷他命│              │
│    │            │    │      │  成品後殘餘之濾液  │              │
│    │            │    │      │2.合計淨重約442,200 │              │
│    │            │    │      │  公克，平均純度7.06│              │
│    │            │    │      │  % ，純質淨重31,219│              │
│    │            │    │      │  公克              │              │
├──┼──────┼──┼───┼──────────┼───────┤
│  │愷他命膏狀半│杯  │8     │合計淨重約23,551公克│同上          │
│    │成品        │    │      │，平均純度22.13%，純│              │
│    │            │    │      │質淨重5,212公克     │              │
├──┼──────┼──┼───┼──────────┼───────┤
│  │愷他命成品  │桶  │1     │合計淨重約8,550 公克│同上          │
│    │            │    │      │，平均純度78.55%，純│              │
│    │            │    │      │質淨重6,716公克     │              │
├──┼──────┼──┼───┼──────────┼───────┤
│  │愷他命成品  │包  │3     │1.合計淨重約398 公  │同上          │
│    │（標示依序為│    │      │  克，平均純度83.9% │              │
│    │：編號51之1 │    │      │  ，純質淨重334 公  │              │
│    │、編號51之2 │    │      │  克                │              │
│    │、編號51之3 │    │      │2.編號51-1之愷他命粉│              │
│    │）          │    │      │  末（標示毛重216 公│              │
│    │            │    │      │  克，純度82.44%），│              │
│    │            │    │      │  係調查局人員在製毒│              │
│    │            │    │      │  工廠地板上蒐集而得│              │
│    │            │    │      │  ，為被告犯罪所得之│              │
│    │            │    │      │  物。              │              │
│    │            │    │      │3.編號51-2之愷他命粉│              │
│    │            │    │      │  末（標示毛重為146 │              │
│    │            │    │      │  公克，純度83.68%）│              │
│    │            │    │      │  ，係馮文緯自行攜入│              │
│    │            │    │      │  製毒工廠施用。    │              │
│    │            │    │      │4.編號51-3之愷他命粉│              │
│    │            │    │      │  末（標示毛重為66公│              │
│    │            │    │      │  克，純度85.59%），│              │
│    │            │    │      │  係徐國庭自行攜入製│              │
│    │            │    │      │  毒工廠施用。      │              │
└──┴──────┴──┴───┴──────────┴───────┘